臺灣板橋地方法院刑事判決　　　　　　　99年度易字第3642號
公　訴　人　臺灣板橋地方法院檢察署檢察官
被　　　告　賴建龍
上列被告因妨害公務案件，經檢察官提起公訴（九十九年度偵字
第二八七三０號），於本院準備程序進行中，被告就被訴之事實
為有罪陳述，經告知被告簡式審判程序之旨，並聽取當事人之意
見後，以簡式審判程序判決如下：
    主  文
賴建龍對於公務員依法執行職務時，施強暴，處拘役參拾日，如
易科罰金，以新臺幣壹仟元折算壹日。
    事  實
一、賴建龍於民國九十九年十月二十二日（起訴書誤載為二十三
    日）晚間某時許，在不詳地點飲用酒類後，騎乘車牌號碼Ｃ
    Ｖ６－１９７號重型機車，於二十三日凌晨零時三十分許，
    行經臺北縣中和市（現改制為新北市中和區○○○路四五六
    巷二弄路口，因行車情況異常，為當時在附近執行路檢勤務
    之新北市政府警察局（改制前為臺北縣政府警察局）中和第
    二分局員山派出所警員吳承達察覺，遂上前示意命賴建龍停
    車接受盤查。詎賴建龍為逃避酒測，竟騎車加速逃離現場，
    經警員吳承達自後追趕，始在臺北縣中和市（現改制為新北
    市中和區○○○路一四三巷三十四弄內截獲。詎賴建龍竟基
    於妨害公務之犯意，接續多次衝撞及拉扯警員吳承達身體，
    以此強暴手段，達到妨害公務員依法執行職務之目的，侵害
    國家公權力作用之行使，並導致警員吳承達因而受有左上臂
    挫傷、右中指挫傷、手背挫傷等傷害，後經吳承達奮力將賴
    建龍壓制在地，始當場予以逮捕。
二、案經新北市政府警察局（改制前為臺北縣政府警察局）中和
    第二分局報請臺灣板橋地方法院檢察署檢察官偵查起訴，賴
    建龍於本院準備期日中就被訴事實為有罪陳述，本院行簡式
    審判程序。
    理  由
一、按除被告所犯為死刑、無期徒刑、最輕本刑為三年以上有期
    徒刑之罪或高等法院管轄第一審案件者外，於第一次審判期
    日前之準備程序進行中，被告先就被訴事實為有罪之陳述時
    ，審判長得告知被告簡式審判程序之旨，並聽取當事人、代
    理人、辯護人及輔佐人之意見後，裁定進行簡式審判程序，
    刑事訴訟法第二百七十三條之一第一項定有明文。經核本件
    被告所犯係死刑、無期徒刑、最輕本刑為三年以上有期徒刑
    以外之罪，其於準備程序中就被訴事實為有罪之陳述，經法
    官告知簡式審判程序之旨，並聽取公訴人及被告之意見後，
    本院合議庭認宜進行簡式審判程序，爰依上揭規定合議裁定
    由受命法官獨任進行簡式審判程序，合先敘明。
二、訊據被告賴建龍對於上揭時地，對依法執行臨檢酒測職務公
    務員施強暴之犯罪事實，於本院審理中坦承不諱，核與證人
    吳承達於偵查中證述之情節相符，並有吳承達之職務報告書
    、誠泰醫院診斷證明書、酒測紀錄表各一紙，及受傷照片四
    張在卷可稽。本案事證明確，被告犯行堪以認定，應依法論
    科。
三、核被告所為，係犯刑法第一百三十五條第一項之對於公務員
    依法執行職務時施強暴罪。爰審酌被告犯罪之動機、目的、
    手段，施強暴之強度，被害人吳承達所受之傷勢，對國家公
    權力之斲喪程度，犯罪所生之危害，雙方業已和解，及犯罪
    後坦承犯行之態度等一切情狀，量處如主文所示之刑，並諭
    知易科罰金之折算標準，以資懲儆。
四、公訴意旨略稱：被告賴建龍於九十九年十月二十三日凌晨零
    時三十分許，因規避酒測，自臺北縣中和市（現改制為新北
    市中和區○○○路四五六巷二弄路口，騎乘機車逃逸至中和
    市（現改制為中和區○○○路一四三巷三十四弄內為警員吳
    承達截獲，詎被告賴建龍竟基於傷害之犯意，接續多次衝撞
    及拉扯吳承達身體，導致吳承達因而受有左上臂挫傷、右中
    指挫傷、手背挫傷等傷害。案經被害人吳承達訴請臺灣板橋
    地方法院檢察署檢察官偵查起訴，因認被告賴建龍此部分行
    為涉犯刑法第二百七十七條第一項之普通傷害罪嫌。
五、按告訴乃論之刑事事件於偵查中或第一審法院辯論終結前，
    調解成立，並於調解書上記載當事人同意撤回意旨，經法院
    核定者，視為於調解成立時撤回告訴或自訴，鄉鎮市調解條
    例第二十八條第二項定有明文。又告訴乃論之罪，告訴人於
    第一審辯論終結前得撤回其告訴，又告訴經撤回者，應諭知
    不受理之判決，刑事訴訟法第二百三十八條第一項、第三百
    零三條第三款亦有明定。本件告訴人吳承達告訴被告賴建龍
    傷害案件，起訴書認被告賴建龍係觸犯刑法二百七十七條第
    一項之普通傷害罪，依同法第二百八十七條前段之規定，須
    告訴乃論。茲雙方業經臺北縣中和市（現改制為新北市中和
    區）調解委員會於九十九年十二月二日調解成立，不再追究
    此部分刑事責任，並經本院於九十九年十二月三十日核定，
    有調解筆錄在卷可稽，並經本院依職權調閱本院九十九年度
    板核字第一三二一一號卷核閱無誤，依首揭說明，就此部分
    傷害之犯行本應諭知不受理之判決，但公訴人認此部分傷害
    之犯行與前揭妨害公務有罪科刑部分，為想像競合犯，有裁
    判上一罪之不可分關係，爰不另為不受理之諭知。
據上論斷，應依刑事訴訟法第二百七十三條之一第一項、第二百
九十九條第一項前段，刑法第一百三十五條第一項、第四十一條
第一項前段，刑法施行法第一條之一第一項、第二項前段，判決
如主文。
本案經檢察官李超偉到庭執行職務。
中    華    民    國   100    年    2     月    17    日
                        刑事第一庭  法  官  鄭水銓
以上正本證明與原本無異。
如不服本判決應於收受判決後十日內向本院提出上訴書狀，並應
敘述具體理由。其未敘述上訴理由者，應於上訴期間屆滿後二十
日內向本院補提理由書（均須按他造當事人之人數附繕本）「切
勿逕送上級法院」。
                                    書記官  洪紹甄
中    華    民    國   100    年    2     月    17    日
附錄本案論罪科刑法條全文：
刑法第一百三十五條
對於公務員依法執行職務時，施強暴脅迫者，處三年以下有期徒
刑、拘役或三百元以下罰金。
意圖使公務員執行一定之職務或妨害其依法執行一定之職務或使
公務員辭職，而施強暴脅迫者，亦同。
犯前二項之罪，因而致公務員於死者，處無期徒刑或七年以上有
期徒刑；致重傷者，處三年以上、十年以下有期徒刑。